# Stromende wateren (3260) {#h:rivieren}

## Data 

### Ruwe data uit macrofytendatabank waterlopen

Van de ‘macrofytendatabank waterlopen’ (versie 1.4; 31/07/2018) werden de volgende opnames gebruikt:

* VMM-opnames: vegetatieopnames van VMM verzameld voor de rapportage van de Europese Kaderrichtlijn Water (opnames van 11 juni 2013 - 28 september 2017) 

* INBO-opnames: vegetatieopnames van INBO verzameld voor de habitatkwaliteitsmonitoring van habitattype 3260 (opnames van 18 juni 2015 - 5 september 2017; eveneens beschikbaar via INBOVEG: survey HT3260)

Van beide datasets werden enkel de opnames gebruikt die het habitattype bevatten volgens de habitatdefinitie en soortenlijst vermeld door @Leyssen2018.

De databank bevat, naast algemene informatie (datum, waarnemer, locatie, locatiecode, meetnet), de volgende gegevens voor elk meetpunt:

* vegetatieopname van 100m-traject met een 7-delige Tansley-schaal,
* procentuele bedekking van verstoringsindicatoren (helofyten, eutrofiëringsindicatoren en invasieve exoten),
* structuurvariabelen die nodig zijn voor de LSVI-berekening (oppervlakte grootste vegetatievlek en aantal groeivormen).

```{r data inlezen rivieren}

bestandsnaam <- "../data/meetgegevenswater/Data_MFDB3260.xlsx"
Data_habitat_basis <- read_xlsx(bestandsnaam, sheet = "Data_habitat")
Data_habitat_extra <- read_xlsx(bestandsnaam, sheet = "Data_habitat_extra")
Data_voorwaarden_basis <- read_xlsx(bestandsnaam, sheet = "Data_voorwaarden_breed")
Data_soortenKenmerken_basis <- read_xlsx(bestandsnaam, sheet = "Data_soortkenmerken")

LijstVariabelen <- read_xlsx("../data/meetgegevenswater/LijstVariabelen3260.xlsx")

#################################
### omzetten in gewenste vorm ###
#################################

Data_habitat <- Data_habitat_basis %>%
  left_join(Data_habitat_extra, by = "ID")

#write.csv2(Data_habitat, "../output/AnalyseWaterlopen_2018-11-06/InputRekenmodule/Data_habitat_waterlopen.csv")

Data_voorwaarden <- Data_voorwaarden_basis %>%
  mutate(OppGrootsteVegetatievlek_m2 = case_when(
    OppGrootsteVegetatievlek_klasse == "5-10" ~ "7",
    OppGrootsteVegetatievlek_klasse == "<1" ~ "0.5",
    OppGrootsteVegetatievlek_klasse == "10-100" ~ "60",
    OppGrootsteVegetatievlek_klasse == "1-10" ~ "6",
    OppGrootsteVegetatievlek_klasse == ">10-50" ~ "30",
    OppGrootsteVegetatievlek_klasse == ">50" ~ "70",
    TRUE ~ OppGrootsteVegetatievlek_klasse)) %>%
  select(-OppGrootsteVegetatievlek_klasse) %>%
  gather(key = VariabeleDB, value = Waarde, -CodeLocatie, -datum, -ID) %>%
  left_join(LijstVariabelen, by = "VariabeleDB") %>%
  select(ID, Criterium, Indicator, Voorwaarde, Waarde, Type, Invoertype, Eenheid) %>%
  filter(!is.na(Waarde))
#write.csv2(Data_habitat, "../output/AnalyseWaterlopen_2018-11-06/Data_voorwaarden_waterlopen.csv")
# originele oppervlaken worden hierbij overschreven om de LSVI-module te kunnen toepassen op numerieke waarden

Data_soortenKenmerken <- Data_soortenKenmerken_basis %>%
  select(ID, Kenmerk = taxa, code, groeivorm) %>%
  mutate(Waarde = case_when(
    code == "z" ~ "r",
    TRUE ~ code)) %>%
  mutate(Vegetatielaag = NA, TypeKenmerk = "soort_Latijn", Type = "Categorie",
         Invoertype = "TANSLEY (LEYSSEN)", Eenheid = NA)
#write.csv2(Data_habitat, "../output/AnalyseWaterlopen_2018-11-06/Data_soortenKenmerken_waterlopen.csv")



```


### Overzicht meetpunten

Tabel \@ref(tab:tabelMeetpuntenRivier) geeft een overzicht van het huidige aantal opgemeten meetpunten en de totale steekproefgrootte na 12 jaar.

```{r tabelMeetpuntenRivier, cache=FALSE}

overzicht_rivieren <- read.csv2("../data/meetgegevenswater/overzicht_meetpunten_3260.csv")

kable(overzicht_rivieren, 
      format = "latex", 
      caption = "Aantal opgemeten meetpunten en totaal aantal gewenste meetpunten", 
      booktabs = T) %>%
  kable_styling(latex_options = "hold_position")

```



## LSVI-berekening per meetpunt

Voor het merendeel van de voorwaarden worden de waarden rechtstreeks ingevoerd in de LSVI-rekenmodule. De voorwaarden met betrekking tot sleutelsoorten worden echter berekend door de LSVI-rekenmodule op basis van de vegetatiegegevens. Bij de VMM-opnames werd het percentage invasieve exoten niet genoteerd tijdens het veldbezoek. Voor deze opnames wordt de voorwaarde berekend door de LSVI-rekenmodule op basis van de vegetatieopname. Voor de VMM-opnames ontbreekt ook de voorwaarde 'grootste vegetatievlek in m²'. Deze voorwaarde kan niet afgeleid worden uit de vegetatieopname, wat dus resulteert in een ontbrekende waarde.

```{r berekening meetpunt waterlopen, eval = FALSE}

###################################
### resultaat volledige dataset ###
###################################

resultaat <- berekenLSVIbasis(
  Versie = "alle",
  Kwaliteitsniveau = "1",
  Data_habitat = Data_habitat,
  Data_voorwaarden = Data_voorwaarden,
  Data_soortenKenmerken = Data_soortenKenmerken,
  Aggregatiemethode = "RapportageHR",
  na.rm = TRUE)

ResDetail <- resultaat$Resultaat_detail
ResCrit <- resultaat$Resultaat_criterium
ResInd <- resultaat$Resultaat_indicator
ResGlob <- resultaat$Resultaat_globaal

# write.csv2(ResDetail, "../Output/AnalyseWaterlopen_2018-11-06/OutputRekenmodule/ResultaatWaterlopen_detail.csv")
# write.csv2(ResCrit, "../Output/AnalyseWaterlopen_2018-11-06/OutputRekenmodule/ResultaatWaterlopen_criteria.csv")
# write.csv2(ResInd, "../Output/AnalyseWaterlopen_2018-11-06/OutputRekenmodule/ResultaatWaterlopen_indicatoren.csv")
# write.csv2(ResGlob, "../Output/AnalyseWaterlopen_2018-11-06/OutputRekenmodule/ResultaatWaterlopen_globaal.csv")

ResKT <- ResDetail %>%
  select(CodeLocatie, Habitattype, Meetnet, datum,
         Versie, Voorwaarde, Status_voorwaarde) %>%
  spread(key = Voorwaarde, value = Status_voorwaarde)
# write.csv2(ResKT, "../Output/AnalyseWaterlopen_2018-11-06/OutputRekenmodule/ResultaatWaterlopen_kruistabel.csv")


```


## Uitspraak Vlaanderen en de Vlaams-Atlantische regio

We maken opnieuw gebruik van meetpuntgewichten om tot een representatieve uitspraak te komen voor Vlaanderen en de Vlaams-Atlantische regio. Het habitatkwaliteitsmeetnet bevat immers relatief meer meetpunten binnen SBZH dan erbuiten. Daarnaast liggen de VMM-meetpunten allen in een stroomgebieden met een oppervlakte groter dan 10 km², terwijl habitattype 3260 ook in stroomgebieden met een oppervlakte kleiner dan 10 km² voorkomt. Ook hiervoor moet dus gecorrigeerd worden via de meetpuntgewichten.

De strata bestaan uit de combinatie van de ligging t.o.v. SBZH (binnen en buiten) en de oppervlakte van het stroomgebied (< 10 km² en > 10 km²). Het meetpuntgewicht is omgekeerd evenredig met het aandeel waterlooptrajecten dat bemonsterd is binnen elk stratum. 

```{r toestand waterlopen}

# resultaat rekenmodule
resultaat_detail <- read.csv2("../Output/AnalyseWaterlopen_2018-11-06/OutputRekenmodule/ResultaatWaterlopen_detail.csv", stringsAsFactors = FALSE)
resultaat_indicator <- read.csv2("../Output/AnalyseWaterlopen_2018-11-06/OutputRekenmodule/ResultaatWaterlopen_indicatoren.csv", stringsAsFactors = FALSE)

# stratum per meetpunt
meetpunten_strata <- resultaat_detail %>%
  select(ID, SGO, SBZH, Regio) %>%
  unique()

# n observaties per meetpunt? -> evenveel observaties per meetpunt -> OK
meetpunten_observaties <- resultaat_detail %>%
  group_by(ID) %>%
  summarise(nObs= n())

# aantal NA's nakijken
check_NA <- resultaat_indicator %>%
  group_by(Indicator, Versie) %>%
  summarise(n =n(),
    n_NA = sum(is.na(Status_indicator))) %>%
  ungroup()

resultaat_indicator_corr <- resultaat_indicator %>%
  left_join(meetpunten_strata, by = "ID")

# integratie plotniveau correct uitvoeren op basis van belang indicatoren

statusHabitatvlek <- resultaat_indicator_corr %>%
  filter(!is.na(Status_indicator)) %>%
  group_by(ID, Habitattype, Versie, SGO, SBZH, Regio) %>%
  summarise(nGunstig = sum(Status_indicator),
            nIndicatoren = n(),
            n_zb_Ongunstig = sum(Status_indicator == FALSE & Belang == "zb"),
            AandeelGunstig = nGunstig/nIndicatoren * 100,
            Status_habitatvlek =  ifelse(n_zb_Ongunstig == 0 & AandeelGunstig > 50, 1, 0)) %>%
  ungroup()

#write.csv2(statusHabitatvlek, "../Output/AnalyseWaterlopen_2018-11-06/OutputRekenmodule/ResultaatWaterlopen_statusHabitatvlek.csv", row.names = FALSE)

# gewichten meetpunten: we kiezen een gewicht dat omgekeerd evenredig is met aandeel van de waterlopen dat bemonsterd is binnen elk stratum.

strata_lengte <- read.csv2("../data/MeetgegevensWater/LengteStrata3260.csv", stringsAsFactors = FALSE)

strata_lengte <- strata_lengte %>%
  gather(binnen_sa, buiten, key = "SBZH", value = "Lengte")

strata_gewichten <- resultaat_detail %>%
  select(ID, SGO, SBZH) %>%
  unique() %>%
  group_by(SGO, SBZH) %>%
  summarise(nMeetpunten = n_distinct(ID)) %>%
  ungroup() %>%
  full_join(strata_lengte, by = c("SGO", "SBZH")) %>%
  mutate(AandeelBemonsterd = nMeetpunten * 100 / Lengte,
         Gewicht = 1/AandeelBemonsterd,
         Gewicht_herschaald = Gewicht/min(Gewicht),
         PlotWeight = 1,
         StratumWeight = Gewicht_herschaald)

#gewicht toekennen aan meetpunten
statusHabitatvlek_gewicht <- statusHabitatvlek %>%
  left_join(select(strata_gewichten, SGO, SBZH, WeightComb = Gewicht_herschaald, PlotWeight, StratumWeight), by = c("SGO", "SBZH")) %>%
  mutate(Habitatsubtype = Habitattype)

#berekening habitataandeel in gunstige staat rekening houdend met gewichten
statusHabitat_Vlaanderen <- habitatandeelGunstig(statusHabitatvlek_gewicht) %>%
  mutate(Schaal = "Vlaanderen")

statusHabitatvlek_gewicht_Atl <- statusHabitatvlek_gewicht %>%
  filter(Regio == "Atl")

statusHabitat_VlaanderenAtl <- habitatandeelGunstig(statusHabitatvlek_gewicht_Atl) %>%
  mutate(Schaal = "Vlaanderen Atlantisch")

statusHabitat <- bind_rows(statusHabitat_VlaanderenAtl, statusHabitat_Vlaanderen) %>%
  select(Schaal, Habitattype, Versie, SBZH, nObs, sumWeightsComb, AandeelGunstig, AandeelGunstig_LLCI, AandeelGunstig_ULCI)

#write.csv2(statusHabitat, "../output/AnalyseWaterlopen_2018-11-06/OutputRekenmodule/ResultaatWaterlopen_statusHabitat.csv", row.names = FALSE)

#berekening voor elke indicator: aandeel habitat dat gunstig scoort voor de indicator in kwestie

resultaat_indicator_corr <- resultaat_indicator_corr %>%
  left_join(select(strata_gewichten, SGO, SBZH, WeightComb = Gewicht_herschaald, PlotWeight, StratumWeight), by = c("SGO", "SBZH")) %>%
  mutate(Habitatsubtype = Habitattype)

status_indicatoren <- NULL

for(v in unique(resultaat_indicator_corr$Versie)){

  data_v <- resultaat_indicator_corr %>%
    filter(Versie == v)

  for(ind in unique(data_v$Indicator)){

  data_ind_v <- data_v %>%
    filter(Indicator == ind) %>%
    mutate(Status_habitatvlek = ifelse(Status_indicator, 1, 0))

  result_temp <- habitatandeelGunstig(data_ind_v) %>%
    mutate(Indicator = ind) %>%
    select(Versie, Habitattype, Indicator, SBZH, nObs, sumWeightsComb, AandeelGunstig, AandeelGunstig_LLCI, AandeelGunstig_ULCI)

  status_indicatoren <- bind_rows(status_indicatoren, result_temp)

  }
}

#write.csv2(status_indicatoren, "../output/AnalyseWaterlopen_2018-11-06/OutputRekenmodule/ResultaatWaterlopen_statusIndicatoren.csv", row.names = FALSE)



```


## Trend in habitatkwaliteit

Voor 23 locaties is er zowel in de periode 2007-2012 als in de periode 2013-2017 een opmeting gebeurd door de VMM. Hiervan liggen 15 locaties in SBZ-H. Deze locaties zijn geen random steekproef. Door het aandeel gunstige locaties te vergelijken voor beide periodes krijgen we wel een ruwe indicatie voor de trend in habitatkwaliteit. 


```{r trend waterlopen, eval = FALSE}

#############################################
#############################################
###### Trend LSVI VMM-opnames (HT3260) ######
#############################################
#############################################

#######################################
### importeren van gegevens via xls ###
#######################################


bestandsnaam <- "../data/meetgegevenswater/Data_Waterlopen_trendLSVI_VMM.xlsx"
Data_habitat_basis <- read_xlsx(bestandsnaam, sheet = "Data_habitat")
Data_habitat_extra <- read_xlsx(bestandsnaam, sheet = "Data_habitat_extra")
Data_voorwaarden_basis <- read_xlsx(bestandsnaam, sheet = "Data_voorwaarden_breed")
Data_soortenKenmerken_basis <- read_xlsx(bestandsnaam, sheet = "Data_soortkenmerken")

LijstVariabelen <- read_xlsx("../data/meetgegevenswater/LijstVariabelen3260.xlsx")

#################################
### omzetten in gewenste vorm ###
#################################

Data_habitat <- Data_habitat_basis %>% 
  left_join(Data_habitat_extra, by = "CodeLocatie")
#write.csv2(Data_habitat, "../output/resultaat_2018-10-30_trendbepaling_waterlopen/Data_habitat_waterlopen_trendVMM.csv")

Data_voorwaarden <- Data_voorwaarden_basis %>% 
  select(ID, Waarde = AantalGV) %>% 
  mutate(VariabeleDB = "AantalGV") %>% 
  left_join(LijstVariabelen, by = "VariabeleDB") %>% 
  select(ID, Criterium, Indicator, Voorwaarde, Waarde, Type, Invoertype, Eenheid) 
#write.csv2(Data_habitat, "../output/resultaat_2018-10-30_trendbepaling_waterlopen/Data_voorwaarden_waterlopen_trendVMM.csv")

Data_soortenKenmerken <- Data_soortenKenmerken_basis %>% 
  select(ID, Kenmerk = taxa, code, groeivorm) %>% 
  mutate(Waarde = case_when(
    code == "z" ~ "r",
    TRUE ~ code)) %>% 
  mutate(Vegetatielaag = NA, TypeKenmerk = "soort_Latijn", Type = "Categorie", 
         Invoertype = "TANSLEY (LEYSSEN)", Eenheid = NA) 
#write.csv2(Data_habitat, "../output/resultaat_2018-10-30_trendbepaling_waterlopen/Data_soortenKenmerken_waterlopen_trendVMM.csv")

#############################
### algemene info dataset ###
#############################

# aantal opnames 
#summarise(Data_habitat, n())


###################################
### resultaat volledige dataset ###
###################################

resultaat <- berekenLSVIbasis(
  Versie = "alle", 
  Kwaliteitsniveau = "1", 
  Data_habitat = Data_habitat,
  Data_voorwaarden = Data_voorwaarden, 
  Data_soortenKenmerken = Data_soortenKenmerken,
  Aggregatiemethode = "RapportageHR",
  na.rm = TRUE)

ResDetail <- resultaat$Resultaat_detail
ResCrit <- resultaat$Resultaat_criterium
ResInd <- resultaat$Resultaat_indicator
ResGlob <- resultaat$Resultaat_globaal

# write.csv2(ResDetail, "../output/resultaat_2018-10-30_trendbepaling_waterlopen/ResultaatWaterlopen_trendVMM_detail.csv")
# write.csv2(ResCrit, "../output/resultaat_2018-10-30_trendbepaling_waterlopen/ResultaatWaterlopen_trendVMM_criteria.csv")
# write.csv2(ResInd, "../output/resultaat_2018-10-30_trendbepaling_waterlopen/ResultaatWaterlopen_trendVMM_indicatoren.csv")
# write.csv2(ResGlob, "../output/resultaat_2018-10-30_trendbepaling_waterlopen/ResultaatWaterlopen_trendVMM_globaal.csv")

ResKT <- ResDetail %>% 
  select(CodeLocatie, Habitattype, ID, Meetnet, datum, 
         Versie, Voorwaarde, Status_voorwaarde) %>%
  spread(key = Voorwaarde, value = Status_voorwaarde) %>% 
  mutate(jaar = as.numeric(format(datum, '%Y')), periode = ifelse(jaar < 2013, "1","2"))

# write.csv2(ResKT, "../output/resultaat_2018-10-30_trendbepaling_waterlopen/ResultaatWaterlopen_trendVMM_kruistabel.csv")


```

## Resultaten

De resultaten worden weggeschreven in de folder 'AnalyseWaterlopen_2018-11-06'

