# Heidehabitats en soortenrijke glanshavergraslanden

## Data

### Ruwe data

De heidehabitats (2310, 2330, 4010, 4030) en het habitattype soortenrijke glanshavergraslanden (6510) worden opgemeten door het ANB, die de gegevens invoeren in Fieldmap. De gegevens worden vervolgens vanuit Fieldmap naar een Access-bestand geëxporteerd en aangeleverd aan het INBO.

Dit Access-bestand bevat:

* Geobserveerde habitattypen in de meetpunten,
* Vegetatieopname in de vierkante plot,
* Structuurgegevens in de cirkelplot.

```{r Heide6510meetpunten, warning=FALSE}

plots6510Heide <- getVisitedPlotsMHK(db = dbHeideEn6510_2018) %>%
  filter(Measured) %>%
  mutate(X_coord = ifelse(!is.na(X_m), X_m, X),
         Y_coord = ifelse(!is.na(Y_m), Y_m, Y)) %>%
  # filter(IDSegments == 1) %>%
  #rename(IDPlots, HabCode = HabObserved) %>%
  unique() 


plots6510Heide_shape <- SpatialPointsDataFrame(coords = cbind(x = plots6510Heide$X_coord, y = plots6510Heide$Y_coord), 
                                               data = plots6510Heide)

biogeo_regio <- readOGR("../Data/Shapefiles/.", "BioGeoregions_Lambert1972", verbose = FALSE)
proj4string(plots6510Heide_shape) <- proj4string(biogeo_regio)

plots6510Heide$Regio <- over(plots6510Heide_shape, biogeo_regio)$code

plotHabtypes <- plots6510Heide %>%
  mutate(HabCode = ifelse(HabObserved == "2330", 
                          "2330_bu", 
                           ifelse(HabObserved == "6510", 
                                  HabTarget1, 
                                  as.character(HabObserved)))) %>%
  select(IDPlots, SBZH, HabCode, Weight, Date, Regio, X = X_coord, Y = Y_coord) %>%
  # filter(HabCode %in% c("4010", "4030", "2310", "2330_bu")) %>%
  mutate(TypePlot = "vegetatieopname",
         Jaar = as.numeric(format(as.Date(Date, format = "%Y-%m-%d"),"%Y")),
         SBZH = ifelse(SBZH == 1, "Binnen", "Buiten" )) %>%
  group_by(HabCode) %>%
  mutate(RangNr = 1:n()) %>%
  ungroup() 

# analyseNaam <- paste("AnalyseHeide6510", Sys.Date(), sep="_")
# setwd("../Output")
# dir.create(analyseNaam)
# 
# setwd(paste("../Output/", analyseNaam, sep =""))
# dir.create("InputRekenmodule")

analyseNaam <- "AnalyseHeide6510_2018-11-13"
```  

  

```{r Heide6510gewichten}

#update oppervlaktes habtypes op basis van BWK2018
habsubt_area <- read.csv2("../Data/Steekproef/BWK2018_Oppervlaktes.csv", stringsAsFactors = FALSE) %>%
  select(HabCode, Binnen, Buiten) %>%
  gather(Binnen, Buiten, key = SBZH, value = Area)

plotHabtypes_gewicht <- plotHabtypes %>%
  group_by(HabCode, SBZH) %>%
  summarise (nPlots = n_distinct(IDPlots)) %>%
  ungroup() %>%
  left_join(habsubt_area, by = c("SBZH", "HabCode")) %>%
  mutate(StratumWeight = Area/ nPlots,
         fps = round(Area * 10))

plotHabtypes <- plotHabtypes %>%
  left_join(select(plotHabtypes_gewicht, HabCode, SBZH, StratumWeight, fps), by = c("HabCode", "SBZH"))

plotHabtypes_continental <- plotHabtypes %>%
  filter(Regio == "Continental")

```


### Overzicht meetpunten

```{r Heide6510overzichtMeetpunten, warning=FALSE, eval =FALSE}

ggplot(plotHabtypes,aes(x = HabCode, fill = SBZH)) + 
  geom_bar() + 
  labs(x= "Habitat(sub)type", y = "Aantal plots") + 
  theme(legend.position = "bottom", axis.text.x = element_text(angle = 90, hjust = 1))

```

Tabel \@ref(tab:Heide6510tabAantallen) geeft een overzicht van het huidige aantal opgemeten meetpunten en de totale steekproefgrootte die we na 12 jaar willen bereiken.


```{r Heide6510tabAantallen, message=FALSE, results='asis'}

steekproefgrootte <- getSampleSize(habtypes = c("2310", "2330_bu", "4010", "4030", "6510_hu", "6510_hua", "6510_huk", "6510_hus")) %>%
  mutate(nGewenst = round(nGewenst, 0)) %>%
  select(habsubt, SBZH, nGewenst)
  
overzicht_Heide6510 <- plotHabtypes %>%
  group_by(HabCode, SBZH) %>% 
  summarise(nOpgemeten = n_distinct(IDPlots)) %>% 
  ungroup() %>% 
  full_join(steekproefgrootte, by = c("HabCode" = "habsubt", "SBZH")) %>%
  arrange(HabCode, SBZH) %>%
  mutate(nOpgemeten = ifelse(is.na(nOpgemeten), 0, nOpgemeten))

#write.csv2(overzicht_Heide6510, "../Output/DataOverzicht/overzicht_Heide6510.csv", row.names = FALSE) 
    
kable(overzicht_Heide6510, format = "latex", caption = "Aantal opgemeten meetpunten en totaal aantal gewenste meetpunten na meetcyclus van 12 jaar", booktabs = T) 

```

\needspace{200mm}

## LSVI-berekening per meetpunt

### Heide
Voor de heidehabitats worden de volgende voorwaarden afgeleid uit de gegevens ingezameld in de cirkelplot en worden de waarden rechtstreeks ingevoerd in de LSVI-rekenmodule:

* bedekking verbossing,
* bedekking dwergstruiken,
* bedekking korstmosvegetaties,
* climax- of degeneratiestadium aanwezig,
* aantal ouderdomsstadia,
* aantal talrijke ouderdomsstadia,
* aantal ontwikkelingsstadia,
* bedekking moslaag,
* bedekking veenmoslaag,
* bedekking naakte bodem,
* bedekking open vegetaties,
* bedekking open zand.

De indicator 'mozaïek met 2330' leiden we af uit de Habitatkaart [@DeSaeger2018]. Ook de waarde van deze voorwaarde wordt rechtstreeks ingevoerd in de LSVI-rekenmodule. 

De indicator 'horizontale structuur' met voorwaarde 'afwisseling dopheidebulten en natte slenken' van LSVI versie 2.0 van habitattype 4010 kan niet bepaald worden en wordt daarom niet meegerekend in de verdere analyse. 

De overige voorwaarden van de heidehabitats berekent de LSVI-rekenmodule op basis van de  vegetatieopname in de vierkante plot.

### Soortenrijke glanshavergraslanden (6510)

Voor habitattype 6510 bepalen we enkel de voorwaarde ‘bedekking verbossing’ op het niveau van de cirkelplot. De waarde voeren we rechtstreeks in in de LSVI-rekenmodule. Alle andere voorwaarden worden berekend op basis van de vegetatieopname in de vierkante plot.  

```{r Heide6510inputformaat voor LSVI-rekenmodule, warning=FALSE, eval=FALSE}

## Heide
# data habitat

plotHabtypesHeide <- plotHabtypes %>%
  filter(HabCode %in% c("4010", "4030", "2310", "2330_bu"))

data_habitat_heide <- plotHabtypesHeide %>%
  rename(ID = IDPlots, Habitattype = HabCode) %>%
  mutate(ID = as.character(ID)) %>%
  group_by(ID, SBZH, Habitattype, Weight, Regio, TypePlot, Jaar, StratumWeight, X, Y) %>%
  summarise(Date = max(Date)) %>%
  ungroup()

# data voorwaarden

invoerHeide <- geefInvoervereisten(Habitattype = unique(plotHabtypesHeide$HabCode), Kwaliteitsniveau = 1) %>%
  select(Versie, Habitatsubtype, Criterium, Indicator, Voorwaarde)

stuctuurPlot <- geefVoorwaardenHeide(plotHabtypes = plotHabtypesHeide) %>%
  left_join(invoerHeide, by = c("Versie", "Habitatsubtype", "Voorwaarde")) %>%
  select(-Versie) %>%
  unique() #voorwaarden zijn gedeeltelijk identiek voor beide versies

data_voorwaarden_heide <- stuctuurPlot %>%
  filter(Voorwaarde %in%  c("bedekking verbossing",
                            "bedekking dwergstruiken",
                            "bedekking korstmosvegetaties",
                            "climax- of degeneratiestadium aanwezig",
                            "aantal ouderdomsstadia",
                            "aantal talrijke ouderdomsstadia",
                            "aantal ontwikkelingsstadia",
                            "bedekking moslaag",
                            "bedekking veenmoslaag",
                            "bedekking naakte bodem",
                            "bedekking open vegetaties",
                            "bedekking open zand",
                            "mozaïek met 2330"))

# data soorten

data_soortenKenmerkenHeide <- geefSoortenKenmerkenHeide6510(plotHabtypes = plotHabtypesHeide) 

data_soortenKenmerkenHeide_corr <- data_soortenKenmerkenHeide %>%
  mutate(Kenmerk = ifelse(Kenmerk == "Erica", "Erica tetralix L.", Kenmerk)) #Dopheide (G) ook meerekenen voor bedekking dwergstruiken

##6510

#data habitat

plotHabtypes6510 <- plotHabtypes %>%
  filter(HabCode %in% c("6510_hu", "6510_hua", "6510_hus", "6510_huk"))

data_habitat_6510 <- plotHabtypes6510 %>%
  rename(ID = IDPlots, Habitattype = HabCode) %>%
  mutate(ID = as.character(ID))

# data voorwaarden

invoer6510 <- geefInvoervereisten(Habitattype = unique(plotHabtypes6510$HabCode), Kwaliteitsniveau = 1) %>%
  select(Versie, Habitatsubtype, Criterium, Indicator, Voorwaarde)

data_voorwaarden6510 <- geefVoorwaarden6510(plotHabtypes = plotHabtypes6510) %>%
  left_join(invoer6510, by = c("Versie", "Habitatsubtype", "Voorwaarde")) %>%
  select(-Versie) %>%
  unique()

# data soortenkenmerken

data_soortenKenmerken6510 <- geefSoortenKenmerkenHeide6510(plotHabtypes = plotHabtypes6510) 
  
data_soortenKenmerken6510_corr <- data_soortenKenmerken6510 %>%
  mutate(Kenmerk = ifelse(Kenmerk == "Centaurea L. subgenus Jacea", " Centaurea jacea L.", Kenmerk)) #Centaurea L. subgenus Jacea (knoopkruid s.l.) uit vegetatieopname wordt meegerekend als sleutelsoort 'Centaurea jacea L.'

#write.csv2(data_habitat_heide, paste("../Output/",
#                                              analyseNaam,
#                                              "/InputRekenmodule/data_habitat_heide.csv", sep = ""),
#            row.names = FALSE)
# 
# #write.csv2(data_voorwaarden_heide, paste("../Output/",
#                                              analyseNaam,
#                                              "/InputRekenmodule/data_voorwaarden_heide.csv", sep = ""),
#            row.names = FALSE)
# 
# #write.csv2(data_soortenKenmerkenHeide_corr, paste("../Output/",
#                                              analyseNaam,
#                                              "/InputRekenmodule/data_soortenKenmerken_heide.csv", sep = ""),
#            row.names = FALSE)
# 
# #write.csv2(data_habitat_6510, paste("../Output/",
#                                              analyseNaam,
#                                              "/InputRekenmodule/data_habitat_6510.csv", sep = ""),
#            row.names = FALSE)
# 
# #write.csv2(data_voorwaarden6510, paste("../Output/",
#                                              analyseNaam,
#                                              "/InputRekenmodule/data_voorwaarden_6510.csv", sep = ""),
#            row.names = FALSE)
# 
# #write.csv2(data_soortenKenmerken6510_corr, paste("../Output/",
#                                              analyseNaam,
#                                              "/InputRekenmodule/data_soortenKenmerken_6510.csv", sep = ""),
#            row.names = FALSE)

```



```{r Heide6510LSVI berekening LSVI-rekenmodule, warning=FALSE, eval = FALSE}

 resultsLSVI_Heide <- berekenLSVIbasis(Kwaliteitsniveau = 1, 
                                           Data_voorwaarden = data_voorwaarden_heide,
                                           Data_soortenKenmerken = data_soortenKenmerkenHeide,
                                           Data_habitat = data_habitat_heide)

resultsLSVI_Heide_vw <- resultsLSVI_Heide[[3]] %>%
    mutate(Habitatsubtype = Habitattype,
    Habitattype = substr(Habitattype, 1, 4),
    WeightComb = Weight * StratumWeight,
    Scenario = "Combinatie cirkelplot en vegetatieplot", 
    Belang = ifelse(Indicator %in% c("aantal veenmossen", "sleutelsoorten"), "b", Belang)) %>% #tijdelijk!!
  select(Scenario, ID, Habitattype, Habitatsubtype, Versie, Criterium, Indicator, Belang, Voorwaarde, Waarde, Operator, Referentiewaarde, Status_voorwaarde, VoorwaardeID, Combinatie, SBZH, Regio, PlotWeight = Weight, StratumWeight, WeightComb)

resultsLSVI_Heide_ind <- resultsLSVI_Heide[[2]] %>%
  left_join(select(data_habitat_heide, -Habitattype), by = "ID") %>%
  mutate(Habitatsubtype = Habitattype,
    Habitattype = substr(Habitattype, 1, 4),
    WeightComb = Weight * StratumWeight,
    Scenario = "Combinatie cirkelplot en vegetatieplot", 
    Belang = ifelse(Indicator %in% c("aantal veenmossen", "sleutelsoorten"), "b", Belang)) %>%  #tijdelijk!!
  select(Scenario, ID, Habitattype, Habitatsubtype, Versie, Criterium, Indicator, Belang, Status_indicator, SBZH, Regio, PlotWeight = Weight, StratumWeight, WeightComb)

resultsLSVI_Heide_vw_exp <- resultsLSVI_Heide_vw %>%
  mutate(Waarde = gsub(".", ",", Waarde, fixed = TRUE))

#write.csv2(resultsLSVI_Heide_vw_exp, paste("../Output/", analyseNaam, "/Voorwaarden_Heide.csv", sep =""), row.names = FALSE)

#write.csv2(resultsLSVI_Heide_ind, paste("../Output/", analyseNaam, "/Indicatoren_Heide.csv", sep =""), row.names = FALSE)

# 6510

resultsLSVI_6510 <- berekenLSVIbasis(Kwaliteitsniveau = 1, 
                                           Data_voorwaarden = data_voorwaarden6510,
                                           Data_soortenKenmerken = data_soortenKenmerken6510_corr,
                                           Data_habitat = data_habitat_6510, Aggregatiemethode = "RapportageHR")

resultsLSVI_6510_vw <- resultsLSVI_6510[[3]] %>%
  mutate(Habitatsubtype = Habitattype,
    Habitattype = substr(Habitattype, 1, 4),
    WeightComb = Weight * StratumWeight) %>%
  select(ID, Habitattype, Habitatsubtype, Versie, Criterium, Indicator, Belang, Voorwaarde, Waarde, Operator, Referentiewaarde, Status_voorwaarde, VoorwaardeID, Combinatie, SBZH, Regio, PlotWeight = Weight, StratumWeight, WeightComb)

resultsLSVI_6510_ind <- resultsLSVI_6510[[2]] %>%
  left_join(select(data_habitat_6510, -Habitattype), by = "ID") %>%
  mutate(Habitatsubtype = Habitattype,
    Habitattype = substr(Habitattype, 1, 4),
    WeightComb = Weight * StratumWeight) %>%
  select( ID, Habitattype, Habitatsubtype, Versie, Criterium, Indicator, Belang, Status_indicator, SBZH, Regio, PlotWeight = Weight, StratumWeight, WeightComb)

resultsLSVI_6510_vw_exp <- resultsLSVI_6510_vw %>%
  mutate(Waarde = gsub(".", ",", Waarde, fixed = TRUE))

#write.csv2(resultsLSVI_6510_vw_exp, paste("../Output/", analyseNaam, "/Voorwaarden_6510.csv", sep =""), row.names = FALSE)

#write.csv2(resultsLSVI_6510_ind, paste("../Output/", analyseNaam, "/Indicatoren_6510.csv", sep =""), row.names = FALSE)

```


```{r Heide6510statushabitatvlek}

resultsLSVI_Heide_ind <- read.csv2(paste("../Output/", analyseNaam, "/Indicatoren_Heide.csv", sep =""), stringsAsFactors = FALSE)

statusHabitatvlek_Heide <- resultsLSVI_Heide_ind %>% 
  filter(!is.na(Status_indicator)) %>%
  group_by(Scenario, ID, Habitattype, Habitatsubtype, Versie, SBZH, Regio, PlotWeight, StratumWeight, WeightComb) %>%
  summarise(nGunstig = sum(Status_indicator),
            nIndicatoren = n(),
            n_zb_Ongunstig = sum(Status_indicator == FALSE & Belang == "zb"),
            AandeelGunstig = nGunstig/nIndicatoren * 100,
            Status_habitatvlek =  ifelse(n_zb_Ongunstig == 0 & AandeelGunstig > 50, 1, 0)) %>%
  ungroup()
  
#write.csv2(statusHabitatvlek_Heide, paste("../Output/", analyseNaam,"/StatusHabitatvlek_Heide.csv", sep =""), row.names = FALSE)

resultsLSVI_6510_ind <- read.csv2(paste("../Output/", analyseNaam, "/Indicatoren_6510.csv", sep =""), stringsAsFactors = FALSE)

statusHabitatvlek_6510 <- resultsLSVI_6510_ind %>% 
  filter(!is.na(Status_indicator)) %>%
  group_by(ID, Habitattype, Habitatsubtype, Versie, SBZH, Regio, PlotWeight, StratumWeight, WeightComb) %>%
  summarise(nGunstig = sum(Status_indicator),
            nIndicatoren = n(),
            n_zb_Ongunstig = sum(Status_indicator == FALSE & Belang == "zb"),
            AandeelGunstig = nGunstig/nIndicatoren * 100,
            Status_habitatvlek =  ifelse(n_zb_Ongunstig == 0 & AandeelGunstig > 50, 1, 0)) %>%
  ungroup()
  
#write.csv2(statusHabitatvlek_6510, paste("../Output/", analyseNaam,"/StatusHabitatvlek_6510.csv", sep =""), row.names = FALSE)

```

## Uitspraak Vlaanderen en de Vlaams-Atlantische regio

Enkel voor habitat 6510 maken we een onderscheid tussen Vlaanderen en de Vlaams-Atlantische regio. De opgemeten meetpunten van de heidehabitats liggen allemaal in de Atlantische regio.  


```{r Heide6510statusVlaanderen}

statusHabitat_Heide <- habitatandeelGunstig(data = statusHabitatvlek_Heide) %>%
  mutate(Scenario = "Combinatie cirkelplot en vegetatieplot",
         Schaal = "Vlaanderen") %>%
  select(Scenario, Schaal, TypeResultaat, Versie, Habitattype, Habitatsubtype, SBZH, nObs, sumWeight = sumWeightsComb, AandeelGunstig, AandeelGunstig_LLCI, AandeelGunstig_ULCI) %>%
  arrange(Habitattype, Versie, Scenario, TypeResultaat)

#write.csv2(statusHabitat_Heide, paste("../Output/", analyseNaam,"/StatusHabitat_Heide.csv", sep =""), row.names = FALSE)

statusHabitat_6510_Vlaanderen <- habitatandeelGunstig(data = statusHabitatvlek_6510) %>%
  mutate(Schaal = "Vlaanderen")

statusHabitat_6510_Vlaanderen_comp <- habitatandeelGunstig(data = statusHabitatvlek_6510) %>%
  mutate(Schaal = "Vlaanderen", stratSBZH = TRUE) # --> zelfde resultaat

statusHabitat_6510_Vlaanderen_Atlantisch <- habitatandeelGunstig(data = filter(statusHabitatvlek_6510, Regio == "Atlantic" )) %>%
  mutate(Schaal = "Vlaanderen-Atlantisch")

statusHabitat_6510 <-  bind_rows(statusHabitat_6510_Vlaanderen, statusHabitat_6510_Vlaanderen_Atlantisch) %>%
  select(Schaal, TypeResultaat, Versie, Habitattype, Habitatsubtype, SBZH, nObs, sumWeight = sumWeightsComb, AandeelGunstig, AandeelGunstig_LLCI, AandeelGunstig_ULCI) %>%
  arrange(Habitattype, Versie, Schaal, TypeResultaat)

#write.csv2(statusHabitat_6510, paste("../Output/", analyseNaam,"/StatusHabitat_6510.csv", sep =""), row.names = FALSE)
```



```{r Heide6510statusIndicatorVlaanderen}

status_indicatoren_heide <- NULL

resultsLSVI_Heide_notNA <- resultsLSVI_Heide_ind %>%
  filter(!is.na(Status_indicator))

overzicht_ind <- resultsLSVI_Heide_notNA %>%
  select(Habitattype, Versie, Criterium, Indicator, Belang) %>%
  unique()

for(habt in unique(resultsLSVI_Heide_notNA$Habitattype)){
  
  for(scen in unique(resultsLSVI_Heide_notNA$Scenario)){  
    
    data_habt <- resultsLSVI_Heide_notNA %>%
    filter(Habitattype == habt & Scenario == scen)
  
      for(ind in unique(data_habt$Indicator)){
      
        data_ind <- data_habt %>%
          filter(Indicator == ind) %>%
          mutate(Status_habitatvlek = ifelse(Status_indicator, 1, 0))
        
        result_temp <- habitatandeelGunstig(data_ind) %>%
          mutate(Indicator = ind,
                 Scenario = scen,
                 Schaal = "Vlaanderen") %>%
          left_join(overzicht_ind, by = c("Versie", "Habitattype", "Indicator")) %>%
          select(Scenario, Schaal, TypeResultaat, Versie, Habitattype, Habitatsubtype, Criterium, Indicator, Belang, SBZH, nObs, sumWeight = sumWeightsComb, AandeelGunstig, AandeelGunstig_LLCI, AandeelGunstig_ULCI)
        
        status_indicatoren_heide <- bind_rows(status_indicatoren_heide, result_temp)
    
    }
  }
}

status_indicatoren_heide <- status_indicatoren_heide %>%
  arrange(Habitattype, Versie, TypeResultaat, Criterium, Indicator)

#write.csv2(status_indicatoren_heide, paste("../Output/", analyseNaam,"/Indicatoren_AandeelGunstigVlaanderen_Heide.csv", sep =""), row.names = FALSE)

status_indicatoren_6510 <- NULL

resultsLSVI_6510_ind  <- resultsLSVI_6510_ind %>%
  mutate(Scenario = "Schaal Vlaanderen") %>%
  filter(!is.na(Status_indicator))

overzicht_ind <- resultsLSVI_6510_ind %>%
  select(Habitattype, Versie, Criterium, Indicator, Belang) %>%
  unique()

for(habt in unique(resultsLSVI_6510_ind$Habitattype)){
  
  for(scen in unique(resultsLSVI_6510_ind$Scenario)){  
    
    data_habt <- resultsLSVI_6510_ind %>%
    filter(Habitattype == habt & Scenario == scen)
  
      for(ind in unique(data_habt$Indicator)){
      
        data_ind <- data_habt %>%
          filter(Indicator == ind) %>%
          mutate(Status_habitatvlek = ifelse(Status_indicator, 1, 0))
        
        result_temp <- habitatandeelGunstig(data_ind, stratSBZH = FALSE) %>%
          mutate(Indicator = ind,
                 Schaal = "Vlaanderen" ) %>%
          left_join(overzicht_ind, by = c("Versie", "Habitattype", "Indicator")) %>%
          select(Schaal, TypeResultaat, Versie, Habitattype, Habitatsubtype, Criterium, Indicator, Belang, SBZH, nObs, sumWeight = sumWeightsComb, AandeelGunstig, AandeelGunstig_LLCI, AandeelGunstig_ULCI)
        
        status_indicatoren_6510 <- bind_rows(status_indicatoren_6510, result_temp)
    
    }
  }
}

status_indicatoren_6510 <- status_indicatoren_6510 %>%
  arrange(Habitattype, Versie, TypeResultaat, Criterium, Indicator)

#write.csv2(status_indicatoren_6510, paste("../Output/", analyseNaam, "/Indicatoren_AandeelGunstigVlaanderen_6510.csv", sep =""), row.names = FALSE)

```

## Resultaten
 
De resultaten worden weggeschreven in de folder 'AnalyseHeide6510_2018-11-13'.

