# Graslanden, moerassen en zilte graslanden (1330_hpr) {#h:GrasMoeras}

## Data

### Ruwe data uit INBOVEG

De INBOVEG-databank bevat de volgende gegevens voor elke meetpunt:

* bedekking van de aanwezige vegetatietypen in de plot: habitat(sub)typen, regionaal belangrijke biotopen (RBB) of andere klassen (in een plot kunne meerdere klassen voorkomen),

* vegetatieopname (lijst van alle aanwezige soorten + bedekking per soort),

* bedekking van vegetatielagen en structuurvariabelen die nodig zijn voor de LSVI-bepaling (zoals verbossing).

Er werd zowel in de vierkante plot als in de cirkelplot een vegetatieopname uitgevoerd. Bijkomende structuurgegevens werden enkel in de cirkelplot opgemeten.

```{r selectieSurveys, warning=FALSE}

survey_N2000 <- read.csv2("../Data/MeetnetgegevensMoerasGrasland/INBOVeg_Export_2018-11-12/survey_N2000.csv", stringsAsFactors = FALSE)

kopinfo_N2000 <- read.csv2("../Data/MeetnetgegevensMoerasGrasland/INBOVeg_Export_2018-11-12/kopinfo_N2000.csv", stringsAsFactors = FALSE)

classif_N2000 <- read.csv2("../Data/MeetnetgegevensMoerasGrasland/INBOVeg_Export_2018-11-12/classif_N2000.csv", stringsAsFactors = FALSE)

opnamen_N2000 <- read.csv2("../Data/MeetnetgegevensMoerasGrasland/INBOVeg_Export_2018-11-12/opnamen_N2000.csv", stringsAsFactors = FALSE)

veglagen_N2000 <- read.csv2("../Data/MeetnetgegevensMoerasGrasland/INBOVeg_Export_2018-11-12/veglagen_N2000.csv", stringsAsFactors = FALSE)

#  analyseNaam <- paste("AnalyseGraslandMoeras", Sys.Date(), sep="_")
# setwd("../Output")
# dir.create(analyseNaam)
# 
# setwd(paste("../Output/", analyseNaam, sep =""))
# dir.create("InputRekenmodule")

analyseNaam <- "AnalyseGraslandMoeras_2018-12-05"
```

```{r voortgangVeldwerk}

overzicht_GrasMoeras_shape <- readOGR("../Data/VoortgangGraslandMoeras/.", "Stavaza2018", verbose = FALSE)

biogeo_regio <- readOGR("../Data/Shapefiles/.", "BioGeoregions_Lambert1972", verbose = FALSE)

proj4string(overzicht_GrasMoeras_shape) <- proj4string(biogeo_regio)

overzicht_GrasMoeras_shape$Regio <- over(overzicht_GrasMoeras_shape, biogeo_regio)$code

overzicht_GrasMoeras <- overzicht_GrasMoeras_shape@data %>%
         mutate(Visited = as.numeric(bezocht) > 0,
         YearPlanned = year,
         Measured = !is.na(opname) & opname == "ja",
         Replaced = !is.na(verplaatst) & verplaatst == "ja") %>%
  select(IDPlots = Ranking, SBZH, YearPlanned, HabTarget1 = habsubt, HabTarget2 = Doelhab2, Visited, Measured, Replaced,  X_coord = POINT_X, Y_coord = POINT_Y, Regio) %>%
  group_by(IDPlots, SBZH) %>%
     summarise(HabTarget1 = HabTarget1[1],
               HabTarget2 = HabTarget2[1],
               Visited = sum(Visited) >= 1,
               Measured = sum(Measured) >= 1,
               Replaced = sum(Replaced) >= 1,
               YearPlanned = min(YearPlanned),
               X_coord = X_coord[1],
               Y_coord = Y_coord[1],
               BiogeoRegio = Regio[1]) %>%
     ungroup() %>%
  mutate(IDPlots = as.character(IDPlots),
         Status = ifelse(!Visited, "To do",
                         ifelse(!Measured, "Geen doelhabitat - terreincheck",
                                "Opname uitgevoerd")))

overzicht <- overzicht_GrasMoeras %>%
  group_by(HabTarget1, YearPlanned, Status) %>%
  summarise(nPlots = n_distinct(IDPlots)) %>%
  spread(key = YearPlanned, value = nPlots, fill = 0)

```


### Geobserveerd habitat(sub)type

In principe wordt een meetpunt enkel opgemeten als het centrum van de plot in het doelhabitat valt (het doelhabitat is het habitat(sub)type waarvoor het meetpunt geselecteerd werd). In sommige gevallen zien we dat een meetpunt geen doelhabitat bevat, maar dat er toch een opname is uitgevoerd. We nemen het meetpunt mee voor de analyse als het geobserveerd habitatsubtype en het doelhabitatsubtype tot hetzelfde habitattype behoren. In andere gevallen wordt het meetpunt niet weerhouden. Ook meetpunten waarvoor de cirkelplot doelhabitat bevat en de vierkante plot niet, worden niet weerhouden. Bij sommige meetpunten ontbreekt de vegetatieopname of structuuropname. Ook deze worden niet weerhouden.

Voor enkele meetpunten wordt het subtype van een habitat niet gespecifieerd. We gaan er dan vanuit dat het subtype met het doelhabitat overeenkomt.


```{r habitattypen}

classif_Habt_N2000 <- classif_N2000 %>%
  filter(classification_type == "AC") %>%
  select(recording_givid, recording_id, HabCode = classif, SegmentWeight = cover) %>%
  mutate(SegmentWeight = as.numeric(SegmentWeight))

#unique(classif_Habt_N2000$HabCode)

#habitattype en plottype toevoegen aan opnamen
plotDetails <- kopinfo_N2000 %>%
  mutate(TypePlot = ifelse(area == 1017 & !is.na(area), "structuurplot", "vegetatieplot")) %>%
  select(recording_givid, IDPlots = user_reference, TypePlot, Date = vague_date_begin) %>%
  full_join(classif_Habt_N2000, by = "recording_givid") %>%
  mutate(OpnameRecord = recording_givid %in% opnamen_N2000$recording_givid,
         IDPlots = as.character(IDPlots)) %>%
  left_join(overzicht_GrasMoeras, by = "IDPlots") 

plotsCoverMissing <- plotDetails %>%
  filter(TypePlot == "vegetatieplot") %>%
  filter(is.na(SegmentWeight)) %>%
  filter(!is.na(HabTarget1)) %>%
  select(recording_givid, IDPlots, TypePlot, HabObserved = HabCode, CoverHabObserved = SegmentWeight, HabTarget1, HabTarget2)

# --> OK alle plots hebben bedekking segmenten

plotHabtypes_segments <- plotDetails %>%
  select(recording_givid, IDPlots, TypePlot, HabCode, SegmentWeight, HabTarget1, HabTarget2, OpnameRecord, X = X_coord, Y = Y_coord, Date) %>%
  # subtype toevoegen bij 6410 en 6230
  mutate(HabCode = ifelse(HabCode == "6410" & substring(HabTarget1, 1, 4) == "6410", HabTarget1,
                          ifelse(HabCode == "6410" & substring(HabTarget2, 1, 4) == "6410" & !is.na(HabTarget2), HabTarget2, as.character(HabCode))),
         HabCode = ifelse(HabCode == "6230" & substring(HabTarget1, 1, 4) == "6230", HabTarget1,
                          ifelse(HabCode == "6230" & substring(HabTarget2, 1, 4) == "6230" & !is.na(HabTarget2), HabTarget2, as.character(HabCode)))) %>%
  mutate(IsHabSubtTarget = HabCode == HabTarget1 | (HabCode == HabTarget2 & !is.na(HabTarget2)),
         IsHabTarget = (substr(HabCode, 1, 4) == substr(HabTarget1, 1, 4)) | (substr(HabCode, 1, 4) == substr(HabTarget2, 1, 4) & !is.na(HabTarget2))) %>%
  group_by(recording_givid, IDPlots, TypePlot, HabTarget1, HabTarget2, OpnameRecord, X, Y, Date) %>%
  mutate(nSegments = n(),
         sumWeight = sum(SegmentWeight, na.rm = TRUE),
         nWeightMissing = sum(is.na(SegmentWeight)),
         SegmentWeight = ifelse(is.na(SegmentWeight), (100 - sumWeight)/nWeightMissing, SegmentWeight),
         sumWeightCorr = sum(SegmentWeight),
        CoverHabTarget = sum(SegmentWeight * IsHabTarget),
        CoverHabSubtTarget = sum(SegmentWeight * IsHabSubtTarget),
        CoverNotHabTarget = sum(SegmentWeight * !IsHabTarget),
        SelectSegment = ifelse(CoverHabSubtTarget > 0, IsHabSubtTarget,
                               ifelse(CoverHabTarget > 0, IsHabTarget, FALSE))) %>%
  ungroup() %>%
  mutate(Meetpunt = !is.na(HabTarget1))
  
plotHabtypes_plot_check <-plotHabtypes_segments %>%
  filter(Meetpunt) %>%
  filter(OpnameRecord) %>%
  select(IDPlots, TypePlot, CoverHabTarget) %>%
  unique() %>% 
  group_by(IDPlots, TypePlot) %>%
  mutate(nr = rank(CoverHabTarget)) %>%
  ungroup() %>%
  spread(key = TypePlot, value = CoverHabTarget) %>%
  mutate(StrtuctuurplotOntbreekt = is.na(structuurplot) & nr == 1, 
         VegetatieplotOntbreekt = is.na(vegetatieplot) & nr == 1,
         HabClassifMismatch = (structuurplot == 0 & vegetatieplot > 0) | (structuurplot > 0 & vegetatieplot == 0),
         TweeStructuurplots = nr == 2 & !is.na(structuurplot),
         TweeVegetatieplots = nr == 2 & !is.na(vegetatieplot)) %>%
  filter(StrtuctuurplotOntbreekt | 
           VegetatieplotOntbreekt |
           HabClassifMismatch |
           TweeStructuurplots |
           TweeVegetatieplots) %>%
  rename(bedekking_doelhab_structuurplot = structuurplot, bedekking_doelhab_vegetatieplot = vegetatieplot)

##write.csv2(plotHabtypes_plot_check, "../Output/CheckMeetpuntenGraslandMoeras.csv")   

plotHabtypes_NoHabtarget <- plotHabtypes_segments %>%
  filter(Meetpunt) %>%
  filter(CoverHabTarget == 0) %>%
  mutate(IDPlots = as.numeric(IDPlots)) %>%
  arrange(IDPlots, TypePlot) %>%
  select( IDPlots, TypePlot, CoverHabTarget) %>%
  unique() %>%
  spread(key = TypePlot, value = CoverHabTarget)

##write.csv2(plotHabtypes_NoHabtarget, "../Output/Opnames_GeenHabMatch.csv")

 #n_distinct(plotHabtypes_NoHabtarget$IDPlots)

#143602
 
grasland_moeras <- c("6230_hn", "6230_ha", "1330_hpr", "6230_hmo", "6410_ve", "6230",  "7140_meso", "7140_oli",  "6120",     
"6410_mo")

# voor sommige plots komen er nog twee segmenten in aanmerking om als doelhabitat geselecteerd te worden --> we selecteren het segment met de grootste bedekking

plotHabtypes_plot <- plotHabtypes_segments %>%
  filter(Meetpunt) %>%
  filter(OpnameRecord) %>%
  filter(SelectSegment) %>%
  group_by(recording_givid, IDPlots, TypePlot, HabCode, HabTarget1, HabTarget2, X, Y, Date) %>%
  summarise(PlotWeight = sum(SegmentWeight)) %>%
  group_by(recording_givid, IDPlots, TypePlot) %>%
  mutate(nHab = n(),
         rank = rank(desc(PlotWeight), ties.method = "first")) %>%
  ungroup() %>%
  group_by(IDPlots) %>%
  mutate(OpnameVolledig = ("vegetatieplot" %in% TypePlot) & ("structuurplot" %in% TypePlot)) %>%
  ungroup()

plotHabtypes_plot_dubbel <- plotHabtypes_plot %>%
  filter(nHab == 2) 

#er zitten nog dubbels in !! --> dubbels zijn er uit als we rank = 1 selecteren
plotHabtypes <- plotHabtypes_plot %>%
  filter(OpnameVolledig) %>%
  filter(rank == 1) %>%
  select(IDRecords = recording_givid, IDPlots, TypePlot, HabCode, PlotWeight, HabTarget1, HabTarget2, X, Y, Date) 

steekproefgrootte <- getSampleSize() %>%
  select(HabCode = habsubt, SBZH, nGewenst) %>%
  mutate(nGewenst = round(nGewenst, 0))

plot_SBZH <- overzicht_GrasMoeras %>%
  select(IDPlots, SBZH, BiogeoRegio) %>%
  mutate(SBZH = ifelse(SBZH == 1, "Binnen", "Buiten")) %>%
  unique() 

overzicht_plots <- plotHabtypes %>%
  left_join(plot_SBZH, by = "IDPlots") %>%
  select(IDPlots, HabCode, SBZH) %>%
  unique() %>%
  group_by(HabCode, SBZH) %>%
  summarise(nPlots =n()) %>%
  ungroup() %>%
  left_join(steekproefgrootte, by = c("HabCode", "SBZH")) %>%
  mutate(Voortgang = round(nPlots/ nGewenst * 100, 1))
  

overzicht_plots2 <- plotHabtypes %>%
  mutate(HabTarget = ifelse(HabTarget1 == HabCode, HabTarget1,
                            ifelse(HabTarget2 == HabCode & !is.na(HabTarget2), HabTarget2, HabTarget1))) %>%
  select(IDPlots, HabCode, HabTarget) %>%
  unique() %>%
  group_by(HabCode, HabTarget) %>%
  summarise(nPlots = n_distinct(IDPlots)) %>%
  ungroup() %>%
  spread(key = HabTarget, value = nPlots)
          
```

  

```{r gewichten}

plot_SBZH <- overzicht_GrasMoeras %>%
  select(IDPlots, SBZH, BiogeoRegio) %>%
  mutate(SBZH = ifelse(SBZH == 1, "Binnen", "Buiten")) %>%
  unique() 

# habsubt_area <- read.csv2("../Data/Steekproef/Habsubt_opp_versie2015.csv", stringsAsFactors = FALSE) %>%
#   select(HabCode = habsubt, SBZH, Area)

#update oppervlaktes habtypes op basis van BWK2018
habsubt_area <- read.csv2("../Data/Steekproef/BWK2018_Oppervlaktes.csv", stringsAsFactors = FALSE) %>%
  select(HabCode, Binnen, Buiten) %>%
  gather(Binnen, Buiten, key = SBZH, value = Area)

plotHabtypes_gewicht <- plotHabtypes %>%
  left_join(plot_SBZH, by = "IDPlots") %>%
  group_by(HabCode, SBZH) %>%
  summarise (nPlots = n_distinct(IDPlots)) %>%
  ungroup() %>%
  left_join(habsubt_area, by = c("SBZH", "HabCode")) %>%
  mutate(StratumWeight = Area/ nPlots,
         fps = round(Area * 10))

plotHabtypes <- plotHabtypes %>%
  left_join(plot_SBZH, by = "IDPlots") %>%
  left_join(select(plotHabtypes_gewicht, HabCode, SBZH, StratumWeight, fps), by = c("HabCode", "SBZH"))

plotHabtypes_continental <- plotHabtypes %>%
  filter(BiogeoRegio == "Continental")


```

### Overzicht meetpunten

```{r overzichtMeetpunten, warning=FALSE, eval =FALSE}

ggplot(plotHabtypes,aes(x = HabCode, fill = SBZH)) + 
  geom_bar() + 
  labs(x= "Habitat(sub)type", y = "Aantal plots") + 
  theme(legend.position = "bottom", axis.text.x = element_text(angle = 90, hjust = 1))

```

Tabel \@ref(tab:tabAantallen) geeft een overzicht van het huidige aantal opgemeten meetpunten en de totale steekproefgrootte die we na 12 jaar willen bereiken.

```{r tabAantallen, message=FALSE, results='asis'}

#steekproefgrootte

steekproefgrootte <- getSampleSize(habtypes = plotHabtypes$HabCode) %>%
  mutate(nGewenst = round(nGewenst,0)) %>%
  select(habsubt, SBZH, nGewenst)
  
overzicht_GraslandMoeras <- plotHabtypes %>%
  group_by(HabCode, SBZH) %>% 
  summarise(nOpgemeten = n_distinct(IDPlots)) %>% 
  ungroup() %>% 
  full_join(steekproefgrootte, by = c("HabCode" = "habsubt", "SBZH")) %>%
  arrange(HabCode, SBZH) %>%
  mutate(nOpgemeten = ifelse(is.na(nOpgemeten), 0, nOpgemeten))

#write.csv2(overzicht_GraslandMoeras, "../Output/DataOverzicht/GraslandMoeras.csv", row.names = FALSE) 
    
kable(overzicht_GraslandMoeras, 
      format = "latex", 
      caption = "Aantal opgemeten meetpunten en totaal aantal gewenste meetpunten na meetcyclus van 12 jaar", 
      booktabs = T) %>%
  kable_styling(latex_options = "hold_position")
  

```

\needspace{50mm}

## LSVI-berekening per meetpunt

\needspace{50mm}

De onderstaande voorwaarden werden bepaald in de cirkelplot en de waarden ervan worden rechtstreeks ingevoerd in de LSVI-rekenmodule (via attribuut data_voorwaarden, zie paragraaf \@ref(h:datainvoer)).

* bedekking strooisellaag
* bedekking structuurschade
* bedekking verbossing
* bedekking microreliëf
* microreliëf aanwezig
* bedekking naakte bodem

Eén van de voorwaarden van de indicator 'verruiging/vermossing/vergrassing' uit LSVI versie 2.0 van circum-neutraal overgangsveen (7140_meso) kan niet berekend worden, namelijk de voorwaarde 'gemiddelde vegetatiehoogte in cm'. De status van deze indicator evalueren we daarom enkel op basis van de voorwaarde 'bedekking verruiging/vergrassing/vermossing'. 

Onderstaande indicatoren konden niet bepaald worden en werden daarom niet meegerekend bij de bepaling van de status per meetpunt:

* Horizontale structuur voor habitatsubtype 1330_hpr (LSVI versie 2 en LSVI versie 3)
* Horizontale structuur voor habitatsubtype 7140_oli en 7140_meso (LSVI versie 2)

Alle resterende voorwaarden worden via de LSVI-rekenmodule berekend op basis van de gegevens van de vegetatieopname (die ingevoerd worden via attribuut data_soortenKenmerken, zie paragraaf \@ref(h:datainvoer)). De indicatoren 'invasieve exoten' en 'sleutelsoorten' leiden we af uit de vegetatieopname in de cirkelplot. De overige indicatoren (die afgeleid kunnen worden uit een vegetatieopname) leiden we af uit de vegetatieopname in de vierkante plot. Dit doen we door een LSVI-berekening uit te voeren voor zowel de cirkelplot als de vierkante plot en vervolgens de uitkomst van de rekenmodule voor de indicatoren te combineren. 


```{r invoerData}

### DATA HABITAT

data_habitat_cirkelplot <- plotHabtypes %>%
  filter(TypePlot == "structuurplot") %>%
  rename(ID = IDRecords, Habitattype = HabCode) %>%
  mutate(ID = as.character(ID))

data_habitat_vegetatieplot <- plotHabtypes %>%
  filter(TypePlot == "vegetatieplot") %>%
  rename(ID = IDRecords, Habitattype = HabCode) %>%
  mutate(ID = as.character(ID))

### DATA_VOORWAARDEN

# analysevar die rechtstreeks op het terrein gemeten worden + aantal levensvormen (zit nog niet in LSVI-rekenmodule)
# we selecteren enkel metingen in structuurplot
voorwaarden <- geefVoorwaardenGraslandMoerassen(db = dbINBOVeg_2018, plotHabtypes = plotHabtypes) %>%
  filter(TypePlot == "structuurplot")

#indicator en criterium aanhangen
invoerHabt <- geefInvoervereisten(Kwaliteitsniveau = 1, Habitattype = plotHabtypes$HabCode) %>%
  select(Habitatsubtype, Versie, Criterium, Indicator, Voorwaarde) %>%
  unique()

data_voorwaarden_cirkelplot <- voorwaarden %>%
  left_join(invoerHabt, by = c("Habitatsubtype", "Versie", "Voorwaarde")) %>%
  select(-Versie) %>%
  unique() %>%
  mutate(Waarde = ifelse(Waarde == "0-x-1", "0.5", Waarde),
         Waarde = ifelse(is.na(Waarde) & Indicator == "structuurschade", "0", Waarde))
                                    
data_voorwaarden_vegetatieplot <- data_habitat_vegetatieplot %>%
  select(ID,IDPlots) %>%
  unique() %>% 
  left_join(select(data_voorwaarden_cirkelplot, -ID), by = "IDPlots") %>%
  filter(!is.na(Criterium))

### DATA_SOORTENKENMERKEN

data_soortenKenmerken_cirkelplot <- geefSoortenKenmerkenGraslandMoerassen(db = dbINBOVeg_2018, plotHabtypes = plotHabtypes) %>% 
  filter(ID %in% data_habitat_cirkelplot$ID)

data_soortenKenmerken_vegetatieplot <- geefSoortenKenmerkenGraslandMoerassen(db = dbINBOVeg_2018, plotHabtypes = plotHabtypes) %>% 
  filter(ID %in% data_habitat_vegetatieplot$ID)


#write.csv2(data_habitat_vegetatieplot, paste("../Output/",
#                                              analyseNaam,   "/InputRekenmodule/data_habitat_vegetatieplot_graslandMoeras.csv", sep = ""),
#            row.names = FALSE)
# 
# #write.csv2(data_voorwaarden_vegetatieplot, paste("../Output/",
#                                              analyseNaam,                                  "/InputRekenmodule/data_voorwaarden_vegetatieplot_graslandMoeras.csv", sep = ""),
#            row.names = FALSE)
# 
# #write.csv2(data_soortenKenmerken_vegetatieplot, paste("../Output/",
#                                              analyseNaam,                                       "/InputRekenmodule/data_soortenKenmerken_vegetatieplot_graslandMoeras.csv", sep = ""),
#            row.names = FALSE)
# 
# #write.csv2(data_habitat_cirkelplot, paste("../Output/",
#                                              analyseNaam,                                  "/InputRekenmodule/data_habitat_cirkelplot_graslandMoeras.csv", sep = ""),
#            row.names = FALSE)
# 
# #write.csv2(data_voorwaarden_cirkelplot, paste("../Output/",
#                                              analyseNaam,                                 "/InputRekenmodule/data_voorwaarden_cirkelplot_graslandMoeras.csv", sep = ""),
#            row.names = FALSE)
# 
# #write.csv2(data_soortenKenmerken_cirkelplot, paste("../Output/",
#                                              analyseNaam,                                     "/InputRekenmodule/data_soortenKenmerken_cirkelplot_graslandMoeras.csv", sep = ""),
#            row.names = FALSE)

```


```{r overzichtInput}

habitats <- data_habitat_cirkelplot %>%
  distinct(Habitattype)

overzicht <- geefInvoervereisten(Kwaliteitsniveau = 1, Habitattype = habitats$Habitattype) %>%
  select(Habitatsubtype, Criterium, Indicator, Voorwaarde) %>%
  distinct() %>%
  arrange(Habitatsubtype, Criterium, Indicator, Voorwaarde)



```




```{r calcStatus, echo=FALSE, warning = FALSE, eval=FALSE}


# resultaten op basis van vegetatieopname in cirkelplot + structuurmeting in cirkelplot
resultsLSVI_cirkelplot <- berekenLSVIbasis(Kwaliteitsniveau = 1, 
                                           Data_voorwaarden = data_voorwaarden_cirkelplot,
                                           Data_soortenKenmerken = data_soortenKenmerken_cirkelplot,
                                           Data_habitat = data_habitat_cirkelplot)

# resultaten op basis van vegetatieopname in vegetatieplot + structuurmeting in cirkelplot
resultsLSVI_vegetatieplot <- berekenLSVIbasis(Kwaliteitsniveau = 1, 
                                           Data_voorwaarden = data_voorwaarden_vegetatieplot,
                                           Data_soortenKenmerken = data_soortenKenmerken_vegetatieplot,
                                           Data_habitat = data_habitat_vegetatieplot)


resultsLSVI_vw_cirkelplot <- resultsLSVI_cirkelplot[[3]] %>%
  mutate(Scenario = "Cirkelplot")

resultsLSVI_vw_vegetatieplot <- resultsLSVI_vegetatieplot[[3]] %>%
  mutate(Scenario = "Vegetatieplot")

resultsLSVI_vw <- bind_rows(resultsLSVI_vw_cirkelplot, resultsLSVI_vw_vegetatieplot) %>%
  mutate(Habitatsubtype = Habitattype,
    Habitattype = substr(Habitattype, 1, 4),
    WeightComb = PlotWeight/100 * StratumWeight,
          SBZH = ifelse(SBZH == 1, "Binnen",
                  ifelse(SBZH == 0, "Buiten", SBZH)))  %>% 
  select(Scenario, ID, IDPlots, Habitattype, Habitatsubtype, Versie, Criterium, Indicator, Belang, Voorwaarde, Waarde, Operator, Referentiewaarde, Status_voorwaarde, VoorwaardeID, Combinatie, SBZH, Regio = BiogeoRegio, PlotWeight, StratumWeight, WeightComb) 

resultsLSVI_ind_cirkelplot <- resultsLSVI_cirkelplot[[2]] %>%
  mutate(Scenario = "Cirkelplot")

resultsLSVI_ind_vegetatieplot <- resultsLSVI_vegetatieplot[[2]] %>%
  mutate(Scenario = "Vegetatieplot")

resultsLSVI_ind <- bind_rows(resultsLSVI_ind_cirkelplot, resultsLSVI_ind_vegetatieplot) %>%
  mutate(Habitatsubtype = Habitattype,
    Habitattype = substr(Habitattype, 1, 4)) %>%
  #left_join(belang, by = c("Habitattype", "Versie", "Indicator", "Criterium")) %>%
  inner_join(select(plotHabtypes, IDRecords, IDPlots, Regio = BiogeoRegio, PlotWeight, SBZH, StratumWeight), by = c("ID" = "IDRecords")) %>%
  mutate(WeightComb = PlotWeight/100 * StratumWeight,
          SBZH = ifelse(SBZH == 1, "Binnen",
                  ifelse(SBZH == 0, "Buiten", SBZH))) %>%
  select(Scenario, ID, IDPlots, Habitattype, Habitatsubtype, Versie, Criterium, Indicator, Status_indicator, Belang, SBZH, Regio, PlotWeight, StratumWeight, WeightComb) %>%
  unique() 

# #write.csv2(resultsLSVI_vw, paste("../Output/", analyseNaam, "/Voorwaarden_graslandMoeras.csv", sep =""), row.names = FALSE)
# 
# #write.csv2(resultsLSVI_ind, paste("../Output/", analyseNaam, "/Indicatoren_graslandMoeras.csv", sep =""), row.names = FALSE)


```




```{r combinatieOutputRekenmodule, eval = FALSE}

# voor indicator 'verruiging/vermossing/vergrassing' kan één van de voorwaarden niet berekend worden, indicator evalueren op basis van de andere voorwaarde

VVV_status_corr <- resultsLSVI_vw %>%
  filter(Voorwaarde == "bedekking verruiging/vergrassing/vermossing") %>%
  mutate(Status_Indicator_corr = Status_voorwaarde) %>%
  select(ID, Indicator, Status_Indicator_corr)

resultsLSVI_ind_corr <- resultsLSVI_ind %>%
  left_join(VVV_status_corr, by = c("ID", "Indicator")) %>%
  mutate(Status_indicator = ifelse(Indicator == "verruiging/vermossing/vergrassing",
                                   Status_Indicator_corr,
                                   Status_indicator)) %>%
  select(-Status_Indicator_corr)

resultsLSVI_ind <- resultsLSVI_ind_corr

#check NA's
resultsLSVI_ind_NA <- resultsLSVI_ind %>%
  filter(is.na(Status_indicator)) %>%
  group_by(Scenario, Versie, Indicator, Habitattype, Habitatsubtype) %>%
  summarise(n = n())
# 7140_meso: verruiging/vermossing/vergrassing --> NA --> gecorrigeerd

# invasieve ex en aantal sleutelsoorten uit cirkelplot halen, andere berekende waarde uit vegetatieplot, gewichten uit cirkelplot

resultsLSVI_vw_combinatie <- resultsLSVI_vw %>%
  filter(((Indicator %in% c("sleutelsoorten", "invasieve exoten")) & 
            (Scenario == "Cirkelplot")) |
           (!(Indicator %in% c("sleutelsoorten", "invasieve exoten")) & 
            (Scenario == "Vegetatieplot"))) %>%
  mutate(Meting = ifelse(Indicator %in% c("sleutelsoorten",
                                          "invasieve exoten",
                                          "structuurschade",
                                          "verbossing",
                                          "verbossing/verstruweling",
                                          "microreliëf",
                                          "aantal levensvormen",
                                          "strooisellaag",
                                          "naakte bodem"),
                         "Cirkelplot", "Vegetatieplot"),
         Meting = ifelse(is.na(Waarde), NA, Meting),
         Scenario = "Combinatie cirkelplot en vegetatieplot") %>%
  select(-PlotWeight, -StratumWeight, -WeightComb) %>%
  left_join(select(data_habitat_cirkelplot, IDPlots, PlotWeight, StratumWeight), by = "IDPlots") %>%
  mutate(WeightComb = PlotWeight/ 100  * StratumWeight) %>%
  arrange(IDPlots, Versie, Indicator) %>%
  select(Scenario, Meting, everything())

resultsLSVI_ind_combinatie <- resultsLSVI_ind %>%
  filter(((Indicator %in% c("sleutelsoorten", "invasieve exoten")) & 
            (Scenario == "Cirkelplot")) |
           (!(Indicator %in% c("sleutelsoorten", "invasieve exoten")) & 
            (Scenario == "Vegetatieplot"))) %>%
  mutate(Meting = ifelse(Indicator %in% c("sleutelsoorten",
                                          "invasieve exoten",
                                          "structuurschade",
                                          "verbossing",
                                          "verbossing/verstruweling",
                                          "microreliëf",
                                          "aantal levensvormen",
                                          "strooisellaag",
                                          "naakte bodem"),
                         "Cirkelplot", "Vegetatieplot"),
         Meting = ifelse(is.na(Status_indicator), NA, Meting),
         Scenario = "Combinatie cirkelplot en vegetatieplot") %>%
  select(-PlotWeight, -StratumWeight, -WeightComb) %>%
  left_join(select(data_habitat_cirkelplot, IDPlots, PlotWeight, StratumWeight), by = "IDPlots") %>%
  mutate(WeightComb = PlotWeight/ 100  * StratumWeight) %>%
  arrange(IDPlots, Versie, Indicator) %>%
  select(Scenario, Meting, everything())
  
resultsLSVI_vw_exp <- resultsLSVI_vw_combinatie %>%
  mutate(Waarde = gsub(".", ",", Waarde, fixed = TRUE),
         Referentiewaarde = gsub(".", ",", Referentiewaarde, fixed = TRUE))

#NAKIJKEN 
resultsLSVI_ind <- resultsLSVI_ind_combinatie %>%
  mutate(Habitatsubtype = ifelse(IDPlots == "1711014", "6230_ha", Habitatsubtype))#,
         #Belang = ifelse(Indicator == "verbossing", "zb", Belang)) # --> FOUT

resultsLSVI_vw_exp <- resultsLSVI_vw_exp %>%
  mutate(Habitatsubtype = ifelse(IDPlots == "1711014", "6230_ha", Habitatsubtype),
         Belang = ifelse(Indicator == "verbossing", "zb", Belang))

#write.csv2(resultsLSVI_vw_exp, paste("../Output/", analyseNaam, "/Voorwaarden_graslandMoeras.csv", sep =""), row.names = FALSE)

#write.csv2(resultsLSVI_ind, paste("../Output/", analyseNaam, "/Indicatoren_graslandMoeras.csv", sep =""), row.names = FALSE)
```


```{r integratiePlot}

resultsLSVI_ind <- read.csv2(paste("../Output/", analyseNaam, "/Indicatoren_graslandMoeras.csv", sep =""), stringsAsFactors =  FALSE)

resultsLSVI_vw <- read.csv2(paste("../Output/", analyseNaam, "/Voorwaarden_graslandMoeras.csv", sep =""), stringsAsFactors =  FALSE)

# TIJDELIJK --> correctie
resultsLSVI_ind <- resultsLSVI_ind %>%
  mutate(Belang = ifelse(Indicator == "verbossing" & substr(Habitattype, 1, 1) == "6", "b", Belang))

resultsLSVI_vw <- resultsLSVI_vw %>%
  mutate(Belang = ifelse(Indicator == "verbossing" & substr(Habitattype, 1, 1) == "6", "b", Belang))

plotsOngunstig_verbossing <- resultsLSVI_ind %>%
  filter(Indicator == "verbossing") %>%
  filter(substr(Habitattype, 1, 1) == "6") %>%
  filter(!Status_indicator)

statusHabitatvlek <- resultsLSVI_ind %>% 
  filter(!is.na(Status_indicator)) %>%
  group_by(Scenario, IDPlots, Habitattype, Habitatsubtype, Versie, SBZH, Regio, PlotWeight, StratumWeight, WeightComb) %>%
  summarise(nGunstig = sum(Status_indicator),
            nIndicatoren = n(),
            n_zb_Ongunstig = sum(Status_indicator == FALSE & Belang == "zb"),
            AandeelGunstig = nGunstig/nIndicatoren * 100,
            Status_habitatvlek =  ifelse(n_zb_Ongunstig == 0 & AandeelGunstig > 50, 1, 0)) %>%
  ungroup()
  
test <- statusHabitatvlek %>%
  group_by(Habitatsubtype, Versie,) %>%
  summarise(n= n())

test2 <- statusHabitatvlek %>%
  filter(IDPlots %in% plotsOngunstig_verbossing$IDPlots) %>%
  filter(Status_habitatvlek == 1) %>%
  group_by(Versie, Habitatsubtype, Status_habitatvlek) %>%
  summarise(n = n_distinct(IDPlots)) %>%
  ungroup()

nResults <- n_distinct(statusHabitatvlek$IDPlots)
nPlots <- n_distinct(data_habitat_cirkelplot$IDPlots)

analyseNaam <- "AnalyseGraslandMoeras_2018-12-05"

#write.csv2(statusHabitatvlek, paste("../Output/", analyseNaam,"/StatusHabitatvlek_graslandMoeras.csv", sep =""), row.names = FALSE)

#write.csv2(resultsLSVI_ind, paste("../Output/", analyseNaam,"/Indicatoren_graslandMoeras.csv", sep =""), row.names = FALSE)

#write.csv2(resultsLSVI_vw, paste("../Output/", analyseNaam,"/Voorwaarden_graslandMoeras.csv", sep =""), row.names = FALSE)

```

## Uitspraak Vlaanderen en de Vlaams-Atlantische regio

Gezien er slechts 1 meetpunt in de Vlaams-Continentale regio (Voeren) gelegen is, maken we hier geen onderscheid tussen Vlaanderen en de Vlaams-Atlantische regio. We maken dus een schatting van het oppervlakteaandeel met een gunstige kwaliteit op basis van alle meetpunten.  


```{r statusVlaanderen, echo=FALSE}

statusHabitat <- habitatandeelGunstig(data = statusHabitatvlek) %>%
  mutate(Scenario = "Combinatie crikelplot en vegetatieplot",
         Schaal = "Vlaanderen") %>%
  select(Scenario, Schaal, TypeResultaat, Versie, Habitattype, Habitatsubtype, SBZH, nObs, sumWeight = sumWeightsComb, AandeelGunstig, AandeelGunstig_LLCI, AandeelGunstig_ULCI) %>%
  arrange(Habitattype, Versie, Scenario, TypeResultaat)

#write.csv2(statusHabitat, paste("../Output/", analyseNaam,"/StatusHabitat_graslandMoeras.csv", sep =""), row.names = FALSE)

```
 

 
```{r statusIndicatorVlaanderen, echo=FALSE}

status_indicatoren_graslandMoeras <- NULL

resultsLSVI_graslandMoeras_notNA <- resultsLSVI_ind %>%
  filter(!is.na(Status_indicator))

overzicht_ind <- resultsLSVI_graslandMoeras_notNA%>%
  select(Habitattype, Versie, Criterium, Indicator, Belang) %>%
  unique()

for(habt in unique(resultsLSVI_graslandMoeras_notNA$Habitattype)){
  
  for(scen in unique(resultsLSVI_graslandMoeras_notNA$Scenario)){  
    
    data_habt <- resultsLSVI_graslandMoeras_notNA %>%
    filter(Habitattype == habt & Scenario == scen)
  
      for(ind in unique(data_habt$Indicator)){
    
          data_ind <- data_habt %>%
          filter(Indicator == ind) %>%
          mutate(Status_habitatvlek = ifelse(Status_indicator, 1, 0))
          
          if (nrow(data_ind) > 1){
        
        result_temp <- habitatandeelGunstig(data_ind, stratSBZH = FALSE) %>%
          mutate(Indicator = ind,
                 Scenario = scen,
                 Schaal = "Vlaanderen") %>%
          left_join(overzicht_ind, by = c("Versie", "Habitattype", "Indicator")) %>%
          select(Scenario, Schaal, TypeResultaat, Versie, Habitattype, Habitatsubtype, Criterium, Indicator, Belang, SBZH, nObs, sumWeight = sumWeightsComb, AandeelGunstig, AandeelGunstig_LLCI, AandeelGunstig_ULCI)
        
        status_indicatoren_graslandMoeras <- bind_rows(status_indicatoren_graslandMoeras, result_temp)
        }
    }
  }
}

status_indicatoren_graslandMoeras <- status_indicatoren_graslandMoeras %>%
  arrange(Habitattype, Versie, Scenario, TypeResultaat, Criterium, Indicator)

#write.csv2(status_indicatoren_graslandMoeras, paste("../Output/", analyseNaam,"/Indicatoren_AandeelGunstigVlaanderen_graslandMoeras.csv", sep =""), row.names = FALSE)

```
 
## Resultaten
 
De resultaten worden weggeschreven in de folder 'AnalyseGraslandMoeras_2018-12-05'.


 
 
 
